臺灣高等法院刑事裁定
109年度抗字第150號
抗  告  人  
即  受刑人  李書瀚  



上列抗告人因聲請定應執行刑案件，不服臺灣新北地方法院中華
民國108年12月31日裁定（108年度聲字第3831號），提起抗告，
本院裁定如下：
    主  文
抗告駁回
    理  由
一、原裁定意旨略以：抗告人即受刑人甲○○因犯詐欺等案件，經
    原審法院及本院先後判處如附表所示之刑，並於如附表所示
    之日期確定在案，有本院被告前案紀錄表1份及各該判決書
    共8份在卷可稽。又如附表所示罪刑中，有不得易科罰金且
    不得易服社會勞動之罪，及不得易科罰金惟得易服社會勞動
    之罪，但抗告人具狀請求檢察官聲請合併定其應執行刑等情
    ，有定刑聲請切結書1份在卷可憑。茲檢察官聲請就抗告人
    所犯如附表所示各罪定其應執行之刑，原審審核如附表編號
    2至10所示各罪，均係在首先確定如附表編號1所示科刑判決
    案件確定前（即民國107年10月24日）所犯，原審認聲請為
    正當，爰就抗告人所犯如附表所示之罪，定其應執行刑有期
    徒刑5年等語。
二、抗告意旨略以：原裁定漏未將本院（抗告人提出之刑事抗告
    狀漏載本院，應予補充）108年度聲字第3120號裁定於本案
    合併審酌並定其應執行之刑，對抗告人有所不利，且違反刑
    事訴訟法第370條不利益變更禁止原則，故請求法院撤銷原
    裁定，另為適法處理等語。
三、按裁判確定前犯數罪者，併合處罰之。但有下列情形之一者
    ，不在此限：四、得易服社會勞動之罪與不得易服社會勞動
    之罪；前項但書情形，受刑人請求檢察官聲請定應執行刑者
    ，依第51條規定定之。並數罪併罰，宣告多數有期徒刑者，
    於各刑中之最長期以上，各刑合併之刑期以下，定其刑期，
    但不得逾30年。且數罪併罰，有二裁判以上者，依刑法第51
    條之規定，定其應執行之刑，刑法第50條第1項但書第4款、
    第2項、第51條第5款及第53條分別定有明文。次按定應執行
    之刑，應由犯罪事實最後判決之法院檢察官聲請該法院依上
    開規定裁定之，刑事訴訟法第477條第1項亦有明定。又按法
    院就自由裁量權之行使，除不得逾越法律所規定範圍之外部
    性界限外，另應受比例原則、公平正義原則之規範，謹守法
    律秩序之理念，體察法律之規範目的，使其結果實質正當，
    合於裁量之內部性界限，俾與立法本旨相契合。刑法第51條
    第5款規定數罪併罰，宣告多數有期徒刑者，應於各刑中之
    最長期以上，各刑合併之刑期以下，定其應執行之刑期，但
    不得逾30年，此即為外部性界限。是在數罪併罰有二裁判以
    上定其應執行刑時，自應受前揭外部性界限及內部性界限之
    拘束，二者均不得有所逾越，至於在外部性界限及內部性界
    限範圍內之刑之量定，則為實體法上賦予法院得自由裁量之
    事項，法院所為裁量如未逾越上開規定之外部界限、定應執
    行刑之恤刑目的及不利益變更禁止原則，又未濫用其職權，
    即難任意指為違法或不當（最高法院80年台非字第473號判
    例意旨、94年度台非字第233號判決意旨、96年度台上字第7
    583號判決意旨、97年度台上字第2017號判決意旨、107年度
    台抗字第8號裁定意旨參照）。再按刑事訴訟法第477條第1
    項規定，依法應定其應執行刑之案件，由該案件犯罪事實最
    後判決法院之檢察官，聲請該法院裁定。但法院依據上開規
    定裁定定執行刑時，應以檢察官所聲請定其應執行刑之內容
    ，作為審查及定執行刑之範圍。未據檢察官聲請定執行刑之
    案件，法院基於不告不理原則，自不得任意擴張並予審理，
    否則即有未受請求之事項予以裁判之違法。準此，倘法院已
    依檢察官聲請範圍為定執行刑之裁定，又無其他違法情形，
    受刑人自不得以檢察官漏未就其他案件一併聲請定應執行刑
    ，指摘原裁定違法或不當（最高法院104年度台抗字第778號
    裁定意旨參照）。
四、經查：
(一)抗告人因犯詐欺等數罪，經臺灣新北地方法院及本院先後判
    處如附表所示之刑，均經分別確定在案，且抗告人所犯如附
    表編號2至10所示之各罪，其犯罪行為時均於如附表編號1所
    示判決確定日期（即107年10月24日）前所為；而抗告人所
    犯如附表編號1所示之罪，係不得易科罰金但得易服社會勞
    動之罪，但如附表編號2至10所示之罪，均係不得易科罰金
    且不得易服社會勞動之罪，茲檢察官經抗告人請求就如附表
    所示各罪聲請合併定其應執行之刑，此有定刑聲請切結書1
    紙在卷可稽（見臺灣新北地方檢察署108年度執聲字第2764
    號執行卷宗第34頁），核與上揭規定並無不合。進而，檢察
    官就抗告人如附表所示各罪所處之刑，聲請最後事實審之原
    審法院定其應執行刑（聲請書附表①編號2至8「偵查（自訴
    ）機關年度案號」欄應修正補充「追加起訴106年度偵字第2
    8061號」等語，並補充「併辦107年度偵字第31323號」等語
    ；②編號2至8「確定判決法院案號」欄應修正為「本院108年
    度上訴字第221號」等語；③編號9「確定判決法院案號」欄
    應修正為「本院108年度上訴字第129號」等語，其餘修正如
    原裁定附表各欄內所示），經原審法院認聲請為正當，就如
    附表編號1至10所示之罪，定其應執行刑有期徒刑5年。其次
    ，原裁定所定之應執行刑，分別係在各宣告有期徒刑之最長
    期（即1年4月）以上，各刑合併之刑期（即10年10月）以下
    ，其中如附表編號2至8所示之罪，雖曾經法院判決應執行有
    期徒刑2年10月確定（詳如附表編號2至8備註欄1所示），然
    核原裁定除未逾越如前所述刑法第51條第5款之外部性界限
    外，亦低於如附表編號2至8所示之罪經定執行刑之有期徒刑
    2年10月與如附表編號1、9、10所示各宣告刑之加總（即5年
    4月），並無違反內部性界限或不利益變更禁止原則，或有
    何明顯過重而違背比例原則或公平正義之情形，即核屬法院
    裁量職權之適法行使，自無違誤。
(二)至抗告意旨雖指摘原裁定漏未將本件與本院108年度聲字第3
    120號裁定合併定其應執行之刑云云。惟查，本件檢察官僅
    就如附表編號1至10所示之罪，聲請定其應執行之刑，原審
    法院審理檢察官聲請就受刑人所犯數罪合併定其應執行刑之
    案件，應受檢察官聲請範圍限制，法院並無從擅將檢察官未
    聲請之另案逕為合併定其應執行刑，否則即有未受請求事項
    而裁判之違法。是原裁定未將抗告人所犯其他案件與如附表
    所示之罪合併定應執行刑，與法尚無不合。綜上，抗告人之
    抗告意旨係就原審裁量權之適法行使，徒憑己意而為指摘，
    核其抗告為無理由，應予駁回。
據上論斷，依刑事訴訟法第412條，裁定如主文。 
中　　華　　民　　國　 109　　年　　2 　　月　　7 　　日
                  刑事第九庭  審判長法　官  潘翠雪
                                    法　官  林庚棟
                                    法　官  葉力旗
以上正本證明與原本無異。
如不服本裁定，應於收受送達後五日內向本院提出抗告狀。
                                    書記官  王心琳
中　　華　　民　　國　　109 　年　　2 　　月　　7 　　日
編         號  1 2 3 罪         名  藥事法 詐欺 詐欺 宣    告    刑  有期徒刑5月 有期徒刑1年4月 有期徒刑1年4月 犯  罪  日  期  106年7月20日 106年1月29日至同年2月5日 106年4月1日至同月7日  偵查(自訴)機關年度案號  新北地檢106年度少連偵字第472號 桃園地檢106年度少連偵字第259號、第302號，追加起訴106年度偵字第28061號、106年度少連偵字第321號、第323號，併辦107年度偵字第31323號  最後事實審 法    院 新北地院 臺灣高院   案    號 107年度訴字第257號  108年度上訴字第221號   判決日期 107年6月7日 108年3月26日  確定判決 法    院 新北地院 臺灣高院   案    號 107年度訴字第257號  108年度上訴字第221號   判決確定日期 107年10月24日 108年6月20日  得易科罰金或得易服社會勞動情形  不得易科罰金，惟得易服社會勞動 不得易科罰金，且不得易服社會勞動  備           註  新北地檢108年度執字第342號 1.編號2至8案件經臺灣桃園地方法院以106年度訴字第920號、第1012號、107年度訴字第86號判決應執行有期徒刑2年10月，受刑人不服提起上訴，經本院以108年度上訴字第221號判決駁回上訴，受刑人仍不服再提起上訴，經最高法院以108年度台上字第1980號判決程序駁回上訴確定 2.桃園地檢108年度執字第10355號                 
編         號  4 5 6 罪         名  詐欺 詐欺 詐欺 宣    告    刑  有期徒刑1年4月 有期徒刑1年4月 有期徒刑1年4月 犯  罪  日  期  106年4月5日至同月7日 106年4月間至同月14日 106年4月12日至同月14日  偵查(自訴)機關年度案號  桃園地檢106年度少連偵字第259號、第302號，追加起訴106年度偵字第28061號、106年度少連偵字第321號、第323號，併辦107年度偵字第31323號   最後事實審 法    院 臺灣高院    案    號 108年度上訴字第221號     判決日期 108年3月26日   確定判決 法    院 臺灣高院    案    號 108年度上訴字第221號     判決確定日期 108年6月20日   得易科罰金或得易服社會勞動情形  不得易科罰金，且不得易服社會勞動   備           註  1.編號2至8案件經臺灣桃園地方法院以106年度訴字第920號、第1012號、107年度訴字第86號判決應執行有期徒刑2年10月，受刑人不服提起上訴，經本院以108年度上訴字第221號判決駁回上訴，受刑人仍不服再提起上訴，經最高法院以108年度台上字第1980號判決程序駁回上訴確定 2.桃園地檢108年度執字第10355號                  
編         號  7 8 9 罪         名  詐欺 詐欺 詐欺 宣    告    刑  有期徒刑1年 有期徒刑8月 有期徒刑9月 犯  罪  日  期  105年4月21日至同月23日 106年4月22日 105年12月22日  偵查(自訴)機關年度案號  桃園地檢106年度少連偵字第259號、第302號，追加起訴106年度偵字第28061號、106年度少連偵字第321號、第323號，併辦107年度偵字第31323號  桃園地檢106年度偵字第2935號、第19642號、第21723號 最後事實審 法    院 臺灣高院  臺灣高院  案    號 108年度上訴字第221號   108年度上訴字第129號  判決日期 108年3月26日  108年3月19日 確定判決 法    院 臺灣高院  臺灣高院  案    號 108年度上訴字第221號   108年度上訴字第129號  判決確定日期 108年6月20日  108年7月4日 得易科罰金或得易服社會勞動情形  不得易科罰金，且不得易服社會勞動  不得易科罰金，且不得易服社會勞動 備           註  1.編號2至8案件經臺灣桃園地方法院以106年度訴字第920號、第1012號、107年度訴字第86號判決應執行有期徒刑2年10月，受刑人不服提起上訴，經本院以108年度上訴字第221號判決駁回上訴，受刑人仍不服再提起上訴，經最高法院以108年度台上字第1980號判決程序駁回上訴確定 2.桃園地檢108年度執字第10355號  桃園地檢108年度執字第10986號                
編         號  10 （以下空白）  罪         名  詐欺   宣    告    刑  有期徒刑1年4月   犯  罪  日  期  106年1月15日至同月19日    偵查(自訴)機關年度案號  新北地檢106年度少連偵字第471號   最後事實審 法    院 新北地院    案    號 107年度訴字第1227號     判決日期 108年7月3日   確定判決 法    院 臺灣高院    案    號 107年度訴字第1227號     判決確定日期 108年8月6日   得易科罰金或得易服社會勞動情形  不得易科罰金，且不得易服社會勞動   備           註  新北地檢108年度執字第12220號